臺灣高等法院刑事裁定
110年度聲字第537號
聲  請  人  臺灣高等檢察署檢察官
受  刑  人  
即  被  告  陳柏均


上列聲請人因受刑人數罪併罰有二裁判以上，聲請定其應執行之
刑（聲請案號：臺灣高等檢察署110年度執聲字第127號），本院
裁定如下：
    主  文
甲○○犯如附表所示各罪所處之刑，應執行有期徒刑柒年。
    理  由
一、聲請意旨略以：上列受刑人即被告甲○○（下稱受刑人）因違
    反藥事法等數罪，先後經判決確定如附表，應依刑法第53條
    、第51條第5款規定，定其應執行之刑，爰依刑事訴訟法第4
    77條第1項聲請裁定等語。
二、按裁判確定前犯數罪者，併合處罰之，但得易科罰金之罪與
    不得易科罰金之罪，不在此限；前項但書情形，受刑人請求
    檢察官聲請定應執行刑者，依第51條規定定之；數罪併罰，
    有二裁判以上，依第51條之規定，定其應執行之刑；數罪併
    罰，分別宣告其罪之刑，宣告多數有期徒刑者，於各刑中之
    最長期以上，各刑合併之刑期以下，定其刑期，但不得逾30
    年，刑法第50條第1項但書第1款、第2項、第53條及第51條
    第5款定有明文。準此，如受刑人所犯之數罪中有原得易科
    罰金之罪者，因與他罪合併定執行刑，於裁判前所犯數罪兼
    有得易科罰金、不得易科罰金之罪混合時，應繫乎受刑人之
    請求與否，而非不問其利益與意願，一律併合處罰之。又按
    數罪併罰中之一罪，依刑法規定得易科罰金，若因與不得易
    科之他罪併合處罰結果而不得易科罰金時，原所易科部分所
    處之刑，自亦無庸為易科折算標準之記載，此經司法院大法
    官會議釋字第144號解釋甚明。另按法律上屬於自由裁量之
    事項，有其外部性界限及內部性界限，並非概無拘束，依據
    法律之具體規定，法院應在其範圍選擇為適當之裁判者，為
    外部性界限；而法院為裁判時，應考量法律之目的，及法律
    秩序之理念所在者，為內部性界限；法院為裁判時，二者均
    不得有所踰越。在數罪併罰，有二裁判以上，定其應執行之
    刑時，固屬於法院自由裁量之事項，然仍應受前揭外部性界
    限及內部性界限之拘束（最高法院94年度台非字第233號判
    決意旨參照）；而刑事訴訟法第370條第2項規定：「前項所
    稱刑，指宣告刑及數罪併罰所定應執行之刑。」已針對第二
    審上訴案件之定應執行之刑，明定有不利益變更禁止原則之
    適用，而分屬不同案件之數罪併罰，倘一裁判宣告數罪之刑
    ，曾經定其執行刑，再與其他裁判宣告之刑定其執行刑時，
    在法理上亦應同受此原則之拘束，亦即另定之執行刑，其裁
    量所定之刑期，不得較重於前定之執行刑加計後裁判宣告之
    刑之總和（最高法院103年度第14次刑事庭會議決議可供參
    考）。
三、經查，受刑人因違反藥事法等數罪，分別經臺灣彰化地方法
    院、臺灣花蓮地方法院、臺灣士林地方法院及本院判處如附
    表編號1至12所示之刑，均經確定在案，此有上開各判決、
    本院被告前案紀錄表存卷可佐。又上開如附表所示之數罪，
    其中有得易科罰金之罪（附表編號4至10）與不得易科罰金
    之罪（附表編號1至3、11、12），固合於刑法第50條第1項
    但書第1款之規定，惟受刑人已於民國110年1月8日之「臺灣
    士林地方檢察署依修正刑法第50條受刑人是否請求檢察官聲
    請定應執行刑聲請狀」上親自簽名捺印同意聲請定刑，有上
    開聲請狀附卷可參，則本件自應依刑法第50條第2項之規定
    ，依同法第51條規定定其應執行刑。茲檢察官向最後事實審
    之本院聲請定其應執行之刑，本院審核認其聲請於法尚無不
    合，並審酌受刑人如附表各罪所示刑度之外部限制（總刑期
    為有期徒刑8年8月）、如附表備註欄所示先前之定刑寬減程
    度（此次應於有期徒刑7年6月以下定其應執行之刑），考量
    受刑人不僅多次與他人冒用政府機關及公務員名義詐欺取財
    （附表編號1至3）及施用、持有第二級毒品甚至轉讓偽藥（
    附表編號5至9、11、12），又共同攜帶兇器竊盜（附表編號
    4）及偕同其他成年人共同毆打少年成傷（附表編號10），
    所犯詐欺、毒品相關、竊盜、傷害之犯罪類型、行為態樣均
    不同，除毒品相關罪名外，均妨害社會治安秩序，但各相關
    罪質仍相近，為整體非難評價後，貫徹前揭刑法量刑公平正
    義理念之內部限制，定其應執行之刑如主文所示。
四、據上論斷，應依刑事訴訟法第477條第1項，刑法第53條、第
    51條第5款，裁定如主文。
中　　華　　民　　國　　110 　年　　2 　　月　　26　　日
                    刑事第八庭  審判長法  官  陳世宗
                                      法  官  周明鴻
                                      法  官  吳勇毅
以上正本證明與原本無異。
如不服本裁定，應於收受送達後五日內向本院提出抗告狀。
                                      書記官  許家慧
中　　華　　民　　國　　110 　年　　2 　　月　　26　　日
附表：
編號  1 2 3 罪名  三人以上共同冒用政府機關及公務員名義詐欺取財罪   宣告刑  有期徒刑2年 有期徒刑1年8月 有期徒刑1年10月 犯罪日期  107/06/27- 107/07/05 107/07/04 107/07/02- 107/07/04 偵查（自訴）機關年度案號  彰化地檢107年度偵字第7074、8368號 彰化地檢107年度偵字第7074、8368號 花蓮地檢107年度偵字第3956號 最後事實審 法院 彰化地院 彰化地院 花蓮地院  案號 107年度訴字第926、1096號 107年度訴字第926、1096號 108年度訴字第17號  判決日期 108/04/25 108/04/25 108/05/15 確定判決 法院 彰化地院 彰化地院 花蓮地院  案號 107年度訴字第926號 107年度訴字第926號 108年度訴字第17號  判決確定日期 108/06/18 108/06/18 108/06/21 是否為得易科罰金之案件  否 否 否  備註  彰化地檢108年度執字第3389號 彰化地檢108年度執字第3389號 花蓮地檢108年度執字第1597號   編號1、2之罪前經彰化地院以107年度訴字第926、1096號判決定應執行有期徒刑3年2月   

編號  4 5 6 罪名  加重竊盜罪 施用第二級毒品罪  宣告刑  有期徒刑4月 有期徒刑2月 有期徒刑2月 犯罪日期  106/03/24 105/04/15 105/10/30 偵查（自訴）機關年度案號  士林地檢107年度撤緩偵字第133號 士林地檢108年度撤緩毒偵字第65、66號 士林地檢108年度撤緩毒偵字第65、66號 最後事實審 法院 士林地院 士林地院 士林地院  案號 107年度審易字第2735號 108年度士簡字第621號 108年度士簡字第621號  判決日期 108/06/06 108/09/05 108/09/05 確定判決 法院 士林地院 士林地院 士林地院  案號 107年度審易字第2735號 108年度士簡字第621號 108年度士簡字第621號  判決確定日期 108/07/08 108/10/14 108/10/14 是否為得易科罰金之案件  是 是  是  備註  士林地檢108年度執字第3930號 士林地檢108年度執字第5561號 士林地檢108年度執字第5561號    編號5、6之罪前經士林地院以108年度士簡字第621號判決定應執行有期徒刑3月  

編號  7 8 9 罪名  施用第二級毒品罪  持有第二級毒品罪 宣告刑  有期徒刑3月 有期徒刑3月 有期徒刑2月 犯罪日期  108/02/18 108/03/16 108/03/17 偵查（自訴）機關年度案號  士林地檢108年度毒偵字第626、795號 士林地檢108年度毒偵字第626、795號 士林地檢108年度毒偵字第626、795號 最後事實審 法院 士林地院 士林地院 士林地院  案號 108年度湖簡字第323號 108年度湖簡字第323號 108年度湖簡字第323號  判決日期 108/10/24 108/10/24 108/10/24 確定判決 法院 士林地院 士林地院 士林地院  案號 108年度湖簡字第323號 108年度湖簡字第323號 108年度湖簡字第323號  判決確定日期 108/12/02 108/12/02 108/12/02 是否為得易科罰金之案件  是 是  是  備註  士林地檢109年度執字第300號 士林地檢109年度執字第300號 士林地檢109年度執字第300號   編號7至9之罪前經士林地院以108年度湖簡字第323號判決定應執行有期徒刑7月   

編號  10 11 12 罪名  傷害罪 轉讓偽藥罪  宣告刑  有期徒刑4月 有期徒刑8月 有期徒刑10月 犯罪日期  107/06/30 108/02/28 108/03/06 偵查（自訴）機關年度案號  士林地檢107年度偵字第10640號 士林地檢108年度偵字第9011、9618號 士林地檢108年度偵字第9011、9618號 最後事實審 法院 士林地院 本院 本院  案號 108年度審簡字第1181號 109年度上訴字第2509號 109年度上訴字第2509號  判決日期 108/12/18 109/09/24 109/09/24 確定判決 法院 士林地院 本院 本院  案號 108年度審簡字第1181號 109年度上訴字第2509號 109年度上訴字第2509號  判決確定日期 109/01/30 109/10/26 109/10/26 是否為得易科罰金之案件  是 否  否  備註  士林地檢109年度執字第1908號 士林地檢109年度執字第5072號 士林地檢109年度執字第5072號    編號11、12之罪前經士林地院以109年度訴字第103號判決定應執行有期徒刑1年